【裁判字號】    99,訴,2626
【裁判日期】    990930
【裁判案由】    槍砲彈藥刀械管制
【裁判全文】
臺灣板橋地方法院刑事判決              99年度訴字第2626號
公 訴 人  台灣板橋地方法院檢察署檢察官
被    告  甲○○
上列被告因違反槍砲彈藥刀械管制條例案件，經檢察官提起公訴
（99年度偵字第14568 號），被告於準備程序中就被訴事實為有
罪之陳述，本院合議庭裁定由受命法官改依簡式審判程序獨任審
理，判決如下：
    主      文
甲○○未經許可，持有子彈，累犯，處有期徒刑參月，併科罰金
新台幣參萬元，有期徒刑如易科罰金，罰金如易服勞役，均以新
台幣壹仟元折算壹日。扣案非制式子彈參顆沒收。
    事      實
一、甲○○前曾於民國84年間，因違反懲治盜匪條例等案件，經
    台灣高等法院台南分院、最高法院先後判決處有期徒刑一年
    八月、十二年確定，經合併執行，於98年8 月30日縮刑期滿
    執行完畢。詎仍不知警惕，明知具有殺傷力之子彈係屬槍砲
    彈藥刀械管制條例所列管之彈藥，未經許可，不得持有，竟
    基於持有子彈之犯意，於99年3 月間某日，在台北市某玩具
    店，以新台幣五千元之價格，購入道具槍1 枝（不具殺傷力
    ）、及具有殺傷力之非制式子彈6 顆（其中2 顆經甲○○試
    射後僅餘彈殼、另1 顆於鑑驗時經試射而滅失，餘3 顆）而
    持有之，復放置在台北縣中和市○○街112 巷18弄13之1 號
    住處。嗣於99年5 月13日因另案持有毒品為警查獲，甲○○
    在未經有偵查權之機關或公務員發覺前，主動向警員自首並
    報繳其持有前開子彈而接受裁判。
二、案經台北縣政府警察局板橋分局移送台灣板橋地方法院檢察
    署檢察官偵查起訴。
    理      由
一、本案被告甲○○所犯係死刑、無期徒刑、最輕本刑為三年以
    上有期徒刑以外之罪，且非高等法院管轄之第一審案件，其
    於準備程序中就被訴事實為有罪之陳述，經本院告知簡式審
    判程序之旨，並聽取公訴人、被告之意見後，經合議庭裁定
    由受命法官獨任進行簡式審判程序，合先敘明。
二、上揭事實，業據被告於本院審理時坦承不諱，並有扣案子彈
    、查獲照片等件在卷可佐，且扣案子彈經送內政部警政署刑
    事警察局依檢視法、性能檢驗法、試射法、動能測試法鑑定
    ，其結果認：送鑑子彈4 顆，認均係非制式子彈，由金屬彈
    殼組合8.9 ±0.5 mm金屬彈頭製成，經採樣1 顆試射，可擊
    發，認具殺傷力等情，有內政部警政署刑事警察局99年6 月
    14日刑鑑字第0990067972號槍彈鑑定書附卷可稽（見99年度
    偵字第14568 號卷第66、67頁）。足認被告自白核與事實相
    符，應堪採信。本案事證明確，被告犯行，洵堪認定。
三、核被告所為，係犯槍砲彈藥刀械管制條例第12條第4 項之未
    經許可持有子彈罪。查被告有如前所述之前案紀錄，於98年
    8 月30日縮刑期滿執行完畢，有台灣高等法院被告前案紀錄
    表在卷可稽，其於受徒刑之執行完畢後，五年以內故意再犯
    本案有期徒刑以上之罪，為累犯，應依刑法第47條第1 項規
    定加重其刑。至被告於另案持有毒品為警查獲後，在未經有
    偵查權之機關或公務員發覺前，主動向警員自首並報繳其持
    有前開子彈而接受裁判（業據警員劉羌鳴於本院審理時證述
    明確），爰依槍砲彈藥刀械管制條例第第18條第1 項規定減
    輕其刑，並依刑法第71條第1 項規定先加後減之。
四、爰審酌槍砲、彈藥之製造、持有、寄藏及流通等，危害人身
    安全及社會秩序至鉅，而為國法所禁，並經各類教育、傳媒
    廣為宣導週知，被告應無不知之理，其猶未經許可，恣意持
    有具有殺傷力之非制式子彈，欠缺守法觀念，應予非難，兼
    衡被告持有之期間、數量，對於社會治安所生之危害，暨犯
    罪後自首坦承犯行，態度尚屬良好等一切情狀，量處如主文
    所示之刑，並諭知有期徒刑如易科罰金、罰金如易服勞役之
    折算標準，以示懲儆。
五、扣案具有殺傷力之非制式子彈3 顆，為槍砲彈藥刀械管制條
    例所管制之制式子彈，屬違禁物，應依刑法第38條第1 項第
    1 款規定宣告沒收。至扣案原具有殺傷力之非制式子彈1 顆
    ，原為違禁物，惟於鑑驗時經試射擊發而耗損，失其效用，
    已失違禁物之性質，爰不宣告沒收，附此敘明。
據上論斷，應依刑事訴訟法第273 條之1 第1 項、第299 條第1
項前段，槍砲彈藥刀械管制條例第12條第4 項、第18條第1 項，
刑法第11條前段、第47條第1 項、第41條第1 項前段、第42條第
3 項、第38條第1 項第1 款，判決如主文。
本案經檢察官王家春到庭執行職務。
中    華    民    國    99    年    9     月    30    日
                  刑事第七庭  法  官  林 鈺 琅
以上正本證明與原本無異。
如不服本判決，應於收受送達後10日內，向本院提出上訴狀，並
應敘述具體理由；其未敘述上訴理由者，應於上訴期間屆滿後20
日內，向本院補提理由書（均須按他造當事人之人數附繕本），
「切勿逕送上級法院」。
                              書記官  鍾 惠 萍
中    華    民    國    99    年    9     月    30    日
附錄本案論罪科刑法條全文：
槍砲彈藥刀械管制條例第12條：
  未經許可，製造、販賣或運輸子彈者，處一年以上七年以下有
  期徒刑，併科新台幣五百萬元以下罰金。
  未經許可，轉讓、出租或出借子彈者，處六月以上五年以下有
  期徒刑，併科新台幣三百萬元以下罰金。
  意圖供自己或他人犯罪之用，而犯前二項之罪者，處三年以上
  十年以下有期徒刑，併科新台幣七百萬元以下罰金。
  未經許可，持有、寄藏或意圖販賣而陳列子彈者，處五年以下
  有期徒刑，併科新台幣三百萬元以下罰金。
  第一項至第三項之未遂犯罰之。

司法院資訊處製作；財團法人民間司法改革基金會備份。
